【裁判字號】    95,交抗,93
【裁判日期】    950213
【裁判案由】    違反道路交通管理處罰條例
【裁判全文】
臺灣高等法院交通事件裁定              95年度交抗字第93號
抗  告  人
即受處分人  甲○○
上列抗告人因違反道路交通管理處罰條例案件，不服臺灣基隆地
方法院，中華民國94年12月21日所為裁定（94年度交聲字第287
號），提起抗告，本院裁定如下：
    主  文
抗告駁回。
    理  由
一、按汽機車駕駛人，駕駛汽機車不服從交通勤務警察或依法令
    執行交通指揮、稽查任務人員之指揮或稽查者，處新台幣
    900元以上1800元以下罰鍰，並予記違規點數1點，道路交通
    管理處罰條例第60條第2項第1款（原裁定贅載第33條第1項
    ）、第63條第1項第1款、第3條第8款分別定有明文。
二、抗告意旨略以：
    抗告人即受處分人甲○○並未被要求提出證件，受處分人自
    駕車以來，遇警察要求提出證件，從未拒絕過。本案受處分
    人當時車停在松江路及民生東路口，挨了警察一頓罵才離去
    ，絕無不服從交通警察稽查，逕行駛離之情形云云。
三、經查：
（一）受處分人甲○○對其於民國90年6月13日18時47分許，駕
      駛車牌號碼ＡＯＳ─408號機車，行經臺北市○○路與民
      生東路口，曾為警攔停之事實並不爭執，而依證人即舉發
      警員江滄澤於原審訊問時，證稱：「當時我是站在民生東
      路、松江路口，是在松江路上，我看到異議人（即受處分
      人）騎機車紅燈右轉，我就將他攔下，跟他說違規紅燈右
      轉，並說出示證件，異議人有無回答我不記得，他看我一
      下，就騎機車走了，所以當時我沒有現場開罰單給他簽收
      ，但是我有把他車號抄下來，回派出所後，就到電腦查車
      主的住址，再開這兩張罰單。」、「一般我不會叫違規人
      退回去，通常都是當場攔停開單，一定會說請對方把證件
      拿出來，當時異議人是在轉彎約10公尺遠處被我攔下。」
      、「違規是事實，我當時執行是依勤務條例規定執行，異
      議人確實是因為沒有出示證件，我才會事後補罰單。」等
      語（見原審卷第18-19頁）。參以證人江滄澤業已具結作
      證，以偽證刑責擔保其證言之可信性，證人與受處分人素
      不相識，並無仇怨，自無設詞誣陷之可能，亦無虛偽作證
      之必要，其證言應受合法、正確之認定，是受處人未依執
      勤員警江滄澤之指示出示證件之事實已堪認定。受處分人
      抗告意旨猶執陳詞，空言指舉發不當云云，請求撤銷原裁
      定，其抗告為無理由，應予駁回。
據上論斷，應依道路交通案件處理辦法第26條、刑事訴訟法第41
2條，裁定如主文。
中    華    民    國    95    年    2     月    13    日
                  刑事第十三庭審判長法  官  曾德水
                                    法  官  杜惠錦
                                    法  官  廖紋妤
以上正本證明與原本無異。
不得再抗告。
                                    書記官  王增華
中    華    民    國    95    年    2     月    14    日


司法院資訊處製作；財團法人民間司法改革基金會備份。
